【裁判字號】    95,抗,218
【裁判日期】    950817
【裁判案由】    假處分
【裁判全文】
臺灣高等法院臺南分院民事裁定  95年度抗字第218號
抗  告  人  乙○○
相  對  人  慶豐商業銀行股份有限公司
法定代理人  丙○○
代  理  人  戊○○
            甲○○
            丁○○
上列抗告人與相對人等間假處分事件，對於民國95年5月10日臺
灣臺南地方法院95年度裁全字第3583號裁定，提起抗告，本院裁
定如下：
    主  文
抗告駁回。
抗告訴訟費用由抗告人負擔。
    理  由
一、債權人就金錢以外之請求，因請求標的之現狀變更，有日後
    不能強制執行，或甚難強制執行之虞，欲保全強制執行者，
    得聲請假處分；又，當事人於爭執之法律關係，為免防止發
    生重大之損害、避免急迫之危險或有其他相類之情形而有必
    要時，亦得聲請為定暫時狀態之處分，民事訴訟法第532條
    、第538條第1項定有明文。再，假處分僅為保全強制執行方
    法之一種；故苟合於上開假處分條件，並經債權人敘明假處
    分之原因存在，法院即得為准許假處分之裁定。至於主張之
    實體上理由，是否正當，乃屬本案問題，非假處分裁判中所
    能解決（最高法院20年抗字第5號裁定參照）。本件相對人
    於原法院聲請主張假處分，業據其所提出案外人即抗告人之
    胞兄陳俊男向相對人貸款之契約、土地登記謄本、異動索引
    表等，可認有相當之釋明，相對人並陳明願供擔保，以補釋
    明之不足。原法院酌定擔保金額就原裁定主文所示之不動產
    為如相對人聲請假處分之裁定，委無不合。抗告人雖執：本
    案土地原係伊胞兄陳俊男所有，在95年元月就以口頭約定贈
    與予伊，後因土地增值稅新法實施日期，且過農曆春節，後
    又因在網路試算土地增值稅稅金，發現不足繳交土地增值稅
    因而延至3月28日，期間發現有自用住宅優息，原先要以買
    賣方式辦理，但發現事後還得繳交所得稅，且自用住宅優惠
    一人一生只有一次機會，最後決定以贈與方式訂定契約。伊
    尋問陳俊男本人，陳俊男向伊表示當初並無提供本案土地作
    為抵押品，裁定書也指出「至於債權人所主張假處分之原因
    ，雖未能盡釋明之責···」，卻因願意提供擔保品因而可
    以補足，伊並非借款人也非保證人，不該因為債權人財大氣
    粗就枉顧伊個人權益等語，指摘原裁定不當。惟查所辯陳俊
    男貸款之初並未提供本案土地作為抵押品，涉及抵押權之設
    定有無虛偽不實之問題，乃實體上爭議，非假處分程序所得
    解決，揆諸首開說明，仍應認抗告為無理由，予以駁回。
二、據上論結，本件抗告為無理由，爰依民事訴訟法第495條之1
    第1項、第449條第1項、第95條、第78條，裁定如主文。
中    華    民    國    95    年    8     月    17    日
                  民事第四庭    審判長法  官  王惠一
                                      法  官  林永茂
                                      法  官  蘇重信
上為正本係照原本作成。
不得抗告。
中    華    民    國    95    年    8     月    17    日
                                      書記官  黃文生
                                                  Ｊ


司法院資訊處製作；財團法人民間司法改革基金會備份。
